【裁判字號】    89,易,2751
【裁判日期】    891205
【裁判案由】    詐欺
【裁判全文】
臺灣臺南地方法院刑事判決              八十九年度易字第二七五一號
    公  訴  人  臺灣臺南地方法院檢察署檢察官
    被      告  乙○○
右列被告因詐欺案件，經檢察官提起公訴 (八十八年度偵字第五二九五號），本院判
決如左：
    主  文
乙○○共同連續意圖為自己不法之所有，以詐術使人將本人之物交付，處有期徒刑
月。
    事  實
一、乙○○、甲○○與自稱吳承洲之不詳年籍、住所男子，共同基於意圖為自己不法
    所有之意思聯絡，並基於概括犯意，於民國（下同）八十七年十一月間，由甲○○將其在台南市海佃郵局所設000000－0號帳戶存摺、提款卡交與乙○○
    並告知密碼。乙○○再將甲○○之存摺、提款卡及密碼轉給吳承洲，並將自己之
    身份證交給吳承洲，得款新台幣（下同）二萬元後，將其中一萬元分給甲○○。
    吳承洲取得上述資料後，即於八十七年十一月三十日，以乙○○之名義向中華電
    信公司申請0000000號電話。並於八十八年一月四日，在更生日報第十六
    版，刊登「陳代書、二十萬月付一０三三三×二四個月、電話0000000號
    」等廣告。丙○○見該廣告後，欲借二十萬元，乃打電話聯絡。接聽電話之不詳
    姓名人，即先後多次以需先匯借款一成、律師費、保證金等理由，要求丙○○先
    匯款。丙○○不知其詐，依其指示於八十八年一月五日，分別匯貳萬零陸佰陸拾
    陸元、貳萬伍仟元入甲○○上述帳戶。翌日又匯入參萬元。嗣後迄未收到借款始
    知受騙。
二、案經台南市警察局第三分局報告台灣台南地方法院檢察署檢察官偵查起訴。
    理  由
一、訊之被告乙○○坦承將自己之身分證，及甲○○提供之存摺、提款卡、密碼交給
    吳承洲，並各分得一萬元。惟矢口否認共同詐欺，辯稱「吳承洲說公司要用」等
    語。然查右開犯罪事實，迭據被害人丙○○於警訊及檢察官偵查中指證綦詳，並
    有卷附郵政國內匯款執據、市內電話業務申請書及更生日報可稽。被告乙○○若
    非共謀詐欺，豈有提供其身分證予人使用，並獲得好處之理？是所辯顯係卸責之
    詞，不足採信，其犯行堪予認定。
二、核被告乙○○所為，係犯刑法第三百三十九條第一項之詐欺取財罪。其與甲○○
    及自稱吳承洲之不詳年籍、住所男子間，有犯意聯絡，及行為之分擔，為共同正
    犯。渠等多次詐取丙○○之金錢，時間緊接，犯意概括，犯罪構成要件相同，應
    依連續犯規定論以一罪而加重其刑、爰審酌其犯罪之一切情狀，量處如主文所示
    之刑。
三、本件共同被告甲○○部分，俟其到案後另結。
據上論斷，應依刑事訴訟法第二百九十九條第一項前段、刑法第二十八條、第五十六
條、第三百三十九條第一項、罰金罰鍰提高標準條例第一條前段，判決如主文。
本案經檢察官黃朝貴到庭執行職務
中    華    民    國      八十九      年      十二     月       五      日
                                  臺灣臺南地方法院刑事第四庭
                                          法  官  蘇  孫  波
右正本證明與原本無異。
如不服本判決，應於判決送達後十日內，向本院提出上訴狀。
                                          書記官  羅  宗  賢
中    華    民    國      八十九      年      十二     月       七      日
附錄法條：
刑法第三百三十九條
意圖為自己或第三人不法之所有，以詐術使人將本人或第三人之物交付者，處五年以
下有期徒刑、拘役或科或併科一千元以下罰金。
以前項方法得財產上不法之利益或使第三人得之者亦同。
前二項之未遂犯罰之。


司法院資訊處製作；財團法人民間司法改革基金會備份。
